臺灣桃園地方法院刑事判決　　　　　　　　　　　　　九十三年度訴字第七一八號
　　公　訴　人　臺灣桃園地方法院檢察署檢察官
　　被　　　告　甲○○
右列被告因違反毒品危害防制條例案件，經檢察官提起公訴（九十三年度毒偵字第一
六一０號），本院合議庭裁定改依簡式審判程序，茲判決如左：
    主  文
甲○○施用第一級毒品，處有期徒刑捌月；又施用第二級毒品，處有期徒刑陸月。應
執行有期徒刑壹年壹月。
    事  實
一、甲○○前因施用第二級毒品安非他命案件，經本院於民國八十八年八月四日以八
    十八年度毒聲字第四四一六號裁定送觀察、勒戒後，認有繼續施用毒品之傾向，
    經本院於八十八年九月三日以八十八年度毒聲字第五一○八號裁定執行強制戒治
    ，後於八十九年二月十日經本院以八十九年度毒聲字第九八二號裁定停止強制戒
    治，所餘戒治期間交付保護管束，於八十九年二月二十一日出所，至八十九年九
    月二日保護管束期滿，經臺灣桃園地方法院檢察署檢察官於八十九年十月十六日
    以八十九年度戒偵字第五七三號為不起訴處分確定在案；又因施用第一級、第二
    級毒品案件，經本院於九十二年二月十九日以九十二年度毒聲字第五三九號裁定
    令入戒治處所施以強制戒治，自九十二年二月十九日起執行強制戒治，並經本院
    於九十二年六月十二日以九十二年度訴字第六五五號判決判處連續施用第一級毒
    品有期徒刑八月，連續施用第二級毒品有期徒刑六月，應執行有期徒刑一年，同
    年七月二十八日判決確定，嗣經本院於九十二年六月二十五日以九十二年度毒聲
    字第一八六０號裁定停止戒治，所餘戒治期間交付保護管束，於九十二年七月八
    日出所，，至九十三年二月十八日保護管束期滿。詎甲○○仍無法戒除毒癮，復
    基於施用第一級毒品海洛因及第二級毒品安非他命之犯意，於九十三年三月十六
    、十七日，在其桃園縣桃園市○○街十四巷十四號十二樓之一住處內，以將海洛
    因摻在香菸內吸食，及將安非他命放置在吸食器內，再以火燒烤產生煙霧後吸食
    之方式，施用第一級毒品海洛因及第二級毒品安非他命各一次。嗣甲○○於同年
    三月十八日入臺灣桃園女子監獄執行前開有期徒刑一年之刑期時，經該監獄人員
    採集其尿液檢體送鑑驗結果，呈鴉片類及安非他命類陽性反應，而查悉前情。
二、案經臺灣桃園女子監獄函送臺灣桃園地方法院檢察署檢察官偵查起訴。
    理  由
一、本件被告甲○○所犯並非死刑、無期徒刑、最輕本刑為三年以上有期徒刑之罪或
    高等法院管轄第一審案件，而於準備程序進行中，被告先就被訴事實為有罪之陳
    述，經告知簡式審判程序之旨，並聽取公訴人、被告之意見後，由本院合議庭以
    裁定進行簡式審判程序，合先敘明。
二、右開施用第一級毒品海洛因及第二級毒品安非他命之事實，業據被告於偵查及本
    院訊問時坦承無訛，而被告入監執行時，經監獄人員採集其尿液檢體送請昭信科
    技顧問股份有限公司鑑驗結果，呈鴉片類及安非他命類陽性反應，有該公司濫用
    藥物陽性檢體檢驗報告一紙在卷可稽。由於鴉片主要成分為嗎啡，而嗎啡經化學
    合成可製得二乙醯嗎啡（即海洛因），海洛因施打入人體後，經代謝作用，又可
    分解生成嗎啡，因此無論施打（或吸食）鴉片、嗎啡或海洛因，進入人體後，最
    後均以嗎啡形態排於尿液中。一般人施打海洛因，可於尿液中檢驗出煙毒反應之
    時效間，視施打量之多少及個人代謝分泌情況而定。施打量多者，於施打後四、
    五日仍有可能檢出煙毒反應，施打量少者，則可能在二十四小時後採尿，即難以
    發現煙毒反應，此經法務部調查局發技一字第一八八九號函示甚明，而甲基安
    非他命經口服投與後約百分之七十於二十四小時內自尿液中排出，約百分之九十
    於九十六小時內自尿液中排出，甲基安非他命之檢出與其投與方式、投與量、個
    人體質、採尿時間及檢測儀器之精密度等諸多因素有關，惟依上述資料推斷，最
    長可能不會超過四日，此亦有行政院衛生署藥物食品檢驗局八十一年二月八日（
    八一）藥檢壹字第００一一五六號函可憑，足見被告之自白確與事實相符。次查
    ，被告前因施用第二級毒品安非他命案件，經本院裁定送觀察、勒戒後，認有繼
    續施用毒品之傾向，經本院裁定執行強制戒治，後經本院裁定停止戒治，所餘戒
    治期間交付保護管束，於八十九年二月二十一日出所，至八十九年九月二日交付
    保護管束期滿，經臺灣桃園地方法院檢察署檢察官於八十九年十月十六日以八十
    九年度戒偵字第五七三號為不起訴處分確定；又因施用第一級、第二級毒品案件
    ，經本院裁定令入戒治處所施以強制戒治，自九十二年二月十九日起執行強制戒
    治，嗣於九十二年七月八日停止戒治出所，所餘戒治期間交付保護管束，於九十
    三年二月十八日保護管束期滿等情，有不起訴處分書、臺灣高等法院被告全國前
    案紀錄表在卷可參，足認被告係於強制戒治執行完畢釋放後，五年內再犯本件施
    用第一級、第二級毒品之罪，與毒品危害防制條例第二十三條第二項規定相符，
    殆無疑問。本件事證明確，被告犯行堪以認定，應予依法論科。
三、核被告所為，係犯毒品危害防制條例第十條第一項之施用第一級毒品罪、同條第
    二項之施用第二級毒品罪。被告持有海洛因、安非他命之低度行為，為其施用之
    高度行為所吸收，均不另論罪。被告所犯前開二罪間，犯意各異，行為互殊，應
    予分論併罰。爰審酌被告經強制戒治後仍再施用毒品，顯見戒毒意志不堅，及其
    犯罪戕害自身，尚無害及他人，且犯罪後坦承犯行，態度尚稱良好等一切情狀，
    各量處如主文所示之刑，並定其應執行之刑，以資懲儆。
據上論斷，應依刑事訴訟法第二百九十九條第一項前段，毒品危害防制條例第十條第
一項、第二項，刑法第十一條前段、第五十一條第五款，判決如主文。
本案經檢察官羅秀蓮到庭執行職務。
中        華        民        國    九十三    年    五    月   三十一   日
                              臺灣桃園地方法院刑事第十庭
                                法  官   蔡和憲
右正本證明與原本無異。
如不服本判決，應於送達後十日內，向本院提出上訴狀。
                                書記官   常毓生
中        華        民        國    九十三    年    五    月    三十一  日
毒品危害防制條例第十條第一項、第二項：
施用第一級毒品者，處六月以上五年以下有期徒刑。
施用第二級毒品者，處三年以下有期徒刑。
